【裁判字號】    90,訴,604
【裁判日期】    900629
【裁判案由】    毒品危害防制條例
【裁判全文】
臺灣板橋地方法院刑事判決                            九十年度訴字第六０四號
    公  訴  人  臺灣板橋地方法院檢察署檢察官
    被      告  甲○○
右列被告因違反毒品危害防制條例案件，經檢察官聲請簡易判決處刑（八十九年度毒
偵字第六二三八號）及移送併辦（臺灣板橋地方法院檢察署九十年度毒偵字第二二號
），本院認不應以簡易判決處刑，應適用通常訴訟程序判決如左：
    主  文
甲○○連續施用第一級毒品，處有期徒刑捌月。又連續施用第二級毒品，處有期徒刑
陸月，扣案之安非他命（量微無法析離秤重）壹小包及含有安非他命殘渣（量微無法
析離秤重）之黃色吸管壹枝均沒收銷燬。應執行有期徒刑壹年，扣案之安非他命（量
微無法析離秤重）壹小包及含有安非他命殘渣（量微無法析離秤重）之黃色吸管壹枝
均沒收銷燬。
    事  實
一、甲○○明知海洛因、安非他命分別係八十七年五月二十日公布施行，於同年月二
    十二日生效之毒品危害防制條例第二條第二項第一款、第二款所規定之第一、二
    級毒品，不得施用及持有，且其於八十八年間，因違反毒品危害防制條例（即施
    用毒品）案，經本院以八十八年度毒聲字第七三九四號裁定送觀察、勒戒後，認
    無繼續施用毒品之傾向，而由臺灣板橋地方法院檢察署檢察官於八十八年十二月
    三十日以八十八年度毒偵字第三三三三號為不起訴處分確定在案。詎甲○○竟於
    前案不起訴處分確定後五年內，又另行分別基於施用第一級毒品海洛因及施用第
    二級毒品安非他命之概括犯意，於八十九年八月二十六日十九時許及八十九年九
    月十九日十七時許，各在臺北縣三重市○○路某夜市以將海洛因摻入香煙內吸食
    之方式，施用第一級毒品海洛因（起訴書誤載為嗎啡）一次，及在臺北縣三重市
    ○○街一九七巷二十九號三樓以注射方式，施用第一級毒品海洛因一次；自八十
    九年八月二十六日十九時許起至八十九年九月十九日十七時許止，連續在臺北縣
    三重市○○路某夜市及臺北縣三重市○○街一九七巷二十九號三樓以吸食器裝安
    非他命，下端用火燒烤，以吸食安非他命之煙霧之方式，施用第二級毒品安非他
    命多次。嗣於八十九年八月二十六日二十一時五十分許，在臺北縣三重市○○路
    、重陽路口為警巡邏盤查並採集其尿液送驗而首次查獲；復於八十九年九月十九
    日二十三時十分許，在臺北縣三重市○○街一九七巷二十九號三樓為警查獲，並
    扣得安非他命（量微無法析離秤重）一小包、含有安非他命殘渣（量微無法析離
    秤重）之黃色吸管一枝及分裝勺二枝。甲○○因此經本院以八十九年度毒聲字第
    六四０八（起訴書誤載為三七０六）號裁定送觀察、勒戒後，復經本院以八十九
    年度毒聲字第六六九八號裁定令入戒治處所施以強制戒治。
二、案經臺北縣警察局三重分局報告臺灣板橋地方法院檢察署檢察官偵查聲請簡易判
    決處刑及移送併辦。
    理  由
一、右揭事實，業據被告甲○○於本院審理時自白不諱，並有臺北縣警察局三重分局
    查獲煙毒、麻藥案被移送者姓名代碼對照表及臺灣檢驗科技股份有限公司所出具
    之濫用藥物尿液檢驗報告各二紙、臺灣臺北看守所八十九年十一月十六日有無繼
    續施用毒品傾向證明書一紙附卷可稽。復有安非他命（量微無法析離秤重）一小
    包、含有安非他命殘渣（量微無法析離秤重）之黃色吸管一枝及分裝勺二枝扣案
    可佐。又上開扣案之安非他命一小包及黃色吸管一枝，經本院依職權送請內政部
    警政署刑事警察局鑑定結果，確定係第二級毒品安非他命及含有安非他命殘渣（
    量微無法析離秤重）之物等情，亦有該局九十年五月十六日刑鑑字第五四七０二
    號鑑驗通知書一紙在卷可憑。矧人體吸食海洛因、安非他命經尿液排出之時間，
    依吸食量多寡、人體代謝功能、吸食者之年齡及性別有所差異，惟一般而言，吸
    食者在二十六小時內、四日內所排出之尿液均有可能被檢出因吸食海洛因、安非
    他命代謝後之嗎啡、甲基安非他命陽性反應，此固經法務部調查局證實，並為本
    院歷來審理吸食海洛因、安非他命案件之職務上所知悉。本件被告於八十九年八
    月二十六日二十一時五十分許及八十九年九月十九日二十三時十分許，分別為警
    查獲，並均採集其尿液送驗結果，均呈甲基安非他命及嗎啡之陽性反應等情，亦
    有上開臺北縣警察局三重分局查獲煙毒、麻藥案被移送者姓名代碼對照表及臺灣
    檢驗科技股份有限公司所出具之濫用藥物尿液檢驗報告各二紙附卷可稽，是被告
    顯有施用第一、二級毒品海洛因及安非他命之犯行至明。再者，被告前因違反毒
    品危害防制條例案，經本院以八十八年度毒聲字第七三九四號裁定送觀察、勒戒
    後，認無繼續施用毒品之傾向，而由臺灣板橋地方法院檢察署檢察官於八十八年
    十二月三十日以八十八年度毒偵字第三三三三號為不起訴處分確定在案，業據被
    告於本院審理時供承在卷，並有臺灣高等法院檢察署刑案紀錄簡覆表、臺灣板橋
    地方法院檢察署檢察官八十八年度毒偵字第三三三三號為不起訴處分書各一份在
    卷足憑。其於五年內再犯毒品危害防制條例第十條之罪，經本院以八十九年度毒
    聲字第六四０八號裁定送觀察、勒戒後，復經本院以八十九年度毒聲字第六六九
    八號裁定令入戒治處所施以強制戒治，亦有本院八十九年度毒聲字第六四０八號
    裁定及八十九年度毒聲字第六六九八號裁定各一份附卷可稽。事證明確，被告之
    犯行堪以認定。
二、按海洛因、安非他命分別係毒品危害防制條例第二條第二項第一款、第二款所規
    定之第一、二級毒品，不得施用及持有，被告甲○○竟各基於不同之犯意，分別
    在上開時地各施用第一級毒品海洛因、第二級毒品安非他命，核其所為，係各犯
    毒品危害防制條例第十條第一項、第二項之罪。公訴人就被告上開八十九年九月
    十九日十七時許該次以外之施用第一級毒品海洛因及施用第二級毒品安非他命犯
    行雖均漏未起訴及移送併辦（即臺灣板橋地方法院檢察署九十年度毒偵字第二二
    號）部分，雖均未據公訴人起訴，本院認此二部分與本件論罪科刑（即已起訴）
    部分均有連續犯之裁判上一罪關係，亦為起訴之效力所及，本院均應併予審理，
    附此明。被告先後二次施用第一級毒品海洛因及先後多次施用第二級毒品安非
    他命之犯行，均時間緊接，罪名相同，顯係基於概括犯意而為，均應各依連續犯
    之規定論以一罪，並加重其刑。被告所犯上開二罪間，犯意各別，構成要件互異
    ，應分論併罰，公訴意旨認係一行為觸犯二罪名，應依想像競合犯規定論處，尚
    有未洽。被告非法持有第一、二級毒品海洛因、安非他命之低度行為，應為施用
    之高度行為所吸收，均不另論罪。爰審酌被告品行、智識程度、生活狀況，其前
    因施用毒品，而由臺灣板橋地方法院檢察署檢察官為不起訴處分確定後，再犯本
    件之罪，業如前述，其施用第一、二級毒品海洛因、安非他命，易戕害自己之身
    心，並對社會造成重大危害、被告犯罪之動機、目的、手段、次數、所生之危害
    及犯罪後之態度等一切情狀，各量處如主文所示之刑，並定其應執行之刑，以示
    懲儆。
三、扣案之安非他命一小包、含有安非他命殘渣（量微無法析離秤重）之黃色吸管一
    枝，均係查獲之毒品，不問屬於犯人與否，均應依毒品危害防制條例第十八條第
    一項前段之規定宣告沒收銷燬。至扣案之分裝勺二枝，均係同案被告陳世彬所有
    ，並非被告所有，業據同案被告陳世彬與被告於偵查中供明在卷，故均不予宣告
    沒收。
據上論斷，應依刑事訴訟法第四百五十二條、第二百九十九條第一項前段，毒品危害
防制條例第十條第一項、第二項、第十八條第一項前段，刑法第十一條前段、第五十
六條、第五十一條第五款，判決如主文。
本案經檢察官許景森到庭執行職務
中      華      民      國       九十       年     六     月   二十九   日
                                      臺灣板橋地方法院刑事第一庭
                                          法  官  楊  千  儀
右正本證明與原本無異。
如不服本判決應於送達後十日內向本院提出上訴狀。
                                          書記官  吳  河  東
中      華      民      國       九十       年     七     月     四     日
附錄本案論罪科刑法條全文
毒品危害防制條例第十條
施用第一級毒品者，處六月以上五年以下有期徒刑。
施用第二級毒品者，處三年以下有期徒刑。


司法院資訊處製作；財團法人民間司法改革基金會備份。
